【裁判字號】    95,訴,284
【裁判日期】    950510
【裁判案由】    毒品危害防制條例
【裁判全文】
臺灣士林地方法院刑事判決               95年度訴字第284號
公  訴  人  臺灣士林地方法院檢察署檢察官
被      告  甲○○
上列被告因違反毒品危害防制條例案件，經檢察官提起公訴（94
年度毒偵字第2278、2549號），被告於準備程序中就本案被訴事
實為有罪之陳述，本院合議庭裁定改由受命法官獨任依簡式審判
程序審理，並判決如下：
    主  文
甲○○施用第一級毒品，累犯，處有期徒刑捌月；又連續施用第
二級毒品，累犯，處有期徒刑柒月，扣案之第二級毒品安非他命
壹包（驗餘淨重零點肆陸公克）、殘渣袋貳只（量微無法磅秤）
沒收銷燬之，吸食器貳組沒收。應執行有期徒刑壹年貳月，扣案
之第二級毒品安非他命壹包（驗餘淨重零點肆陸公克）、殘渣袋
貳只（量微無法磅秤）沒收銷燬之，吸食器貳組沒收。
    事  實
一、甲○○前於民國90年間，因施用毒品案件，經臺灣板橋地方
    法院裁定送觀察、勒戒後，認無繼續施用毒品傾向，於90年
    10月5 日釋放出所，並由臺灣板橋地方法院檢察署檢察官於
    同年10月16日，以90年度毒偵字第2295、3719號為不起訴處
    分確定。嗣再因施用毒品案件，經本院以93年度士簡字第
    680 號判決處有期徒刑5 月確定，於93年11月26日易科罰金
    執行完畢。詎其仍不知悔悟，復基於施用第一級毒品海洛因
    之犯意，於94年11月24日清晨5 時許，在其位於臺北市○○
    區○○街2 段332 號2 樓居所內，以將海洛因捲入香煙中施
    用之方式，施用第一級毒品海洛因1 次，另基於施用第二級
    毒品安非他命之概括犯意，自94年4 月底某日起至同年12月
    初止，在其上開居所或臺北市○○區○○路159 巷臨6 號住
    所，或在臺北市○○區○○路106 號地下1 樓租屋處，以將
    安非他命置於吸食器內加熱後，吸食其煙霧之方式，連續施
    用第二級毒品安非他命多次，嗣為警先後於94年7 月13日下
    午1 時30分及同年11月24日上午7 時許，分別在其上開珠海
    路租賃處及東華街居所查獲，並共扣得第二級毒品安非他命
    1 小包（驗餘淨重0.46公克）、吸食器2 組、殘渣袋2 只（
    量微無法磅秤）等物，始悉上情。
二、案經臺北市政府警察局北投分局報請臺灣士林地方法院檢察
    署檢察官偵查起訴。
    理  由
一、上揭事實，業據被告甲○○於本院準備程序及審理時坦白承
    認，且被告第1 次為警查獲後所採集之尿液，經送請臺灣檢
    驗科技股份有限公司以「酵素免疫分析法」初步檢驗、「氣
    相層析質譜儀法」確認檢驗之檢驗結果，呈安非他命類陽性
    反應，而被告第2 次為警查獲後所採集之尿液，經送請同公
    司以上開檢驗方式檢驗、確認檢驗之檢驗結果，亦呈嗎啡、
    安非他命類陽性反應，此有臺北市政府警察局北投分局查獲
    煙毒、麻藥案件尿液送驗紀錄簿及上開公司出具之濫用藥物
    尿液檢驗報告書各2 紙附卷可稽，而被告第1 次為警查獲時
    所扣得之毒品1 包（淨重0.47公克，驗餘淨重0.46公克），
    經送往臺北市政府警察局刑事鑑識中心鑑驗結果，呈第二級
    毒品安非他命成分，此有臺北市政府警察局北投查獲涉嫌毒
    品危害防制條例毒品初步鑑定報告單及臺北市政府警察局94
    年12月28日北市鑑毒字第748 號鑑驗通知書各1 份附卷可稽
    ，另有扣案之吸食器1 組及照片7 幀在卷足憑；另被告第2
    次為警查獲時扣得之殘渣袋2 包（量微無法秤重），亦呈安
    非他命陽性反應，此有臺北市政府警察局北投分局查獲涉嫌
    毒品危害防制條例毒品初步鑑驗報告單1 份在卷可稽，復有
    扣案之吸食器1 組及照片3 幀足資佐證，是被告前開自白，
    核與事實相符，應可採信。查被告於90年間，因施用毒品案
    件，經臺灣板橋地方法院裁定送觀察、勒戒後，認無繼續施
    用毒品傾向，於90年10月5 日釋放出所，並由臺灣板橋地方
    法院檢察署檢察官於同年10月16日，以90年度毒偵字第
    2295、3719號為不起訴處分確定。嗣再因施用毒品案件，本
    院以93年度士簡字第680 號判決處有期徒刑5 月確定，於93
    年11月26日易科罰金執行完畢，有臺灣高等法院被告前案紀
    錄表及上開不起訴處分書、判決書各1 份在卷可查，本件事
    證明確，被告於強制戒治執行完畢釋放後5 年內再犯本件施
    用毒品之犯行，堪以認定。
二、按海洛因及安非他命分別為毒品危害防制條例第2 條第2 項
    第1 、2 款所規定之第一級及第二級毒品，核被告所為，係
    犯毒品危害防制條例第10條第1 項之施用第一級毒品罪及同
    條第2 項之施用第二級毒品罪。其施用前後分別持有第一級
    、第二級毒品之低度行為，分別為施用之高度行為所吸收，
    均不另論罪。又被告多次施用第二級毒品，時間緊接，犯罪
    手法相同，並觸犯構成要件相同之罪，顯係基於概括犯意為
    之，屬連續犯，應依刑法第56條規定，以一罪論，並加重其
    刑。又被告所犯施用第一級毒品罪與連續施用第二級毒品罪
    ，其犯意各別，行為互殊，應予分論併罰。而被告有如事實
    欄所載之犯罪科刑及執行情形，有臺灣高等法院被告前案紀
    錄表在卷可按，其於受有期徒刑之執行完畢後，5 年內再犯
    本件有期徒刑以上之罪，為累犯，依法應加重其刑，所犯連
    續施用第二級毒品罪部分並應遞加重之。爰審酌被告前已因
    施用毒品令入勒戒處所觀察勒戒，猶不能斷絕毒癮而再施用
    ，顯見其自制力薄弱，惟其施用毒品僅屬自殘行為，對於他
    人之法益尚無直接之侵害，又於本院審理中坦承犯行，頗有
    悔意，態度尚屬良好等一切情狀，分別量處如主文所示之刑
    ，並定其應執行之刑，以資懲儆。
三、扣案之安非他命1 包（驗餘淨重0.46公克），為第二級毒品
    ，另扣案之安非他命殘渣袋2 只，因袋內安非他命殘渣量微
    ，無法分別析離秤重，無從單獨宣告沒收，故不問屬於犯人
    與否，均應依毒品危害防制條例第18條第1 項前段宣告沒收
    銷燬。又扣案之吸食器2 組係供被告施用毒品所用之物，且
    為被告所有，業據其自承在卷，爰依刑法第38條第1 項第2
    款之規定，併予宣告沒收。
四、據上論斷，應依刑事訴訟法第273 條之1 第1 項、第299 條
    第1 項前段，毒品危害防制條例第10條第1 項、第2 項、第
    18條第1 項前段，刑法第11條、第56條、第51條第5 款、第
    47條、第38條第1 項第2 款，判決如主文。
五、如不服本判決，應於判決送達後10日內，向本院提出上訴狀
    。
本案經檢察官陳銘鋒到庭執行職務。
中    華    民    國    95    年    5     月    10    日
                  刑事第二庭法  官  馬傲霜
以上正本證明與原本無異。
如不服本判決，應於判決送達後10日內，向本院提出上訴狀。
                            書記官  陳玉瓊
中    華    民    國    95    年    5     月    10    日
附錄本案論罪科刑法條全文：
毒品危害防制條例第10條
  施用第一級毒品者，處6月以上5年以下有期徒刑。
  施用第二級毒品者，處3年以下有期徒刑。


司法院資訊處製作；財團法人民間司法改革基金會備份。
